臺灣屏東地方法院刑事判決            100年度交易字第278號
公  訴  人  臺灣屏東地方法院檢察署檢察官
被      告  陳錦章
上列被告因公共危險案件，經檢察官提起公訴（100 年度偵字第
6282號），被告於準備程序中就被訴事實為有罪陳述，經本院告
知簡式審判程序之旨，並聽取當事人意見後，本院裁定依簡式審
判程序審理，判決如下：
    主  文
陳錦章犯不能安全駕駛動力交通工具罪，處有期徒刑肆月，如易
科罰金，以新臺幣壹仟元折算壹日。
    事  實
一、陳錦章前於民國93年間因違背安全駕駛之公共危險案件，經
    本院判處拘役55日確定，於93年8 月25日易科罰金執行完畢
    ；又於100 年間因違背安全駕駛之公共危險案件，經本院以
    100 年度交簡字第904 號簡易判決判處有期徒刑4 月，於
    100 年7 月25日確定（尚未執行，不構成累犯）。詎猶不知
    悛悔，復於100 年6 月14日下午6 時許，在屏東縣枋寮鄉枋
    寮村某土地公廟旁服用啤酒後，明知其服用酒類後，已達不
    能安全駕駛動力交通工具之程度，竟仍於酒後騎乘無懸掛車
    牌( 引擎號碼：RL080190之輕型機車上路。嗣於同（14 ）
    日晚上7 時20分許，行經屏東縣沿山公路新開路段為警攔查
    ，復測得其呼氣酒精濃度達每公升0.85毫克，始查悉上情。
二、案經屏東縣政府警察局枋寮分局報請臺灣屏東地方法院檢察
    署檢察官偵查起訴。
    理  由
一、本件被告陳錦章所犯係死刑、無期徒刑、最輕本刑為3 年以
    上有期徒刑以外之罪，其於本院準備程序中就被訴事實為有
    罪之陳述，經法官告知被告簡式審判程序之旨，並聽取公訴
    人、被告之意見後，由本院依刑事訴訟法第273 條之1 第1
    項規定，裁定進行簡式審判程序。又本件係依刑事訴訟法第
    273 條之1 第1 項行簡式審判程序，其證據調查依同法第
    273 條之2 所定原不受審判外陳述排除之限制；又被告對於
    卷內各項證據亦不爭執證據能力，復無事證顯示有何違法取
    得或類此瑕疵之情，故卷內所列各項證據，自均有證據能力
    ，合先敘明。
二、上揭犯罪事實，業據被告陳錦章於警詢及本院審理中坦承不
    諱，且其於為警查獲時測試過程，有直線測試腳步不穩、語
    無倫次、呆滯木僵等情事，此有道路交通事故當事人酒精測
    定紀錄表、刑法第185 條之3 案件測試觀察紀錄表、酒醉駕
    車平衡施測表、屏東縣政府警察局舉發違反道路交通管理事
    件通知單影本各一份在卷可證，足認被告之自白與事實相符
    ，堪予採信。查飲用酒類後，若呼氣酒精濃度測試器檢出之
    呼氣酒精濃度達到每公升0.5 毫克時，飲酒者呈現反應較慢
    、感覺減低，將影響駕駛；達到每公升0.75毫克時，其思考
    與個性行為皆會改變；達到每公升1.0 毫克時，其呈現步態
    不穩、噁心嘔吐、精神混惑不清晰；達到每公升1.5 毫克時
    ，其說話不清楚、感覺喪失、視力模糊；達到每公升2.0 毫
    克時，其呈現體溫與血糖均降低、肌肉控制差，甚至會導致
    癲癇發作等情，有行政院國軍退除役官兵輔導委員會臺北榮
    民總醫院以88年8 月5 日(88)北總內字第26868 號函示明確
    。是被告陳錦章酒後駕駛車輛，為警查獲時測得呼氣酒精濃
    度乃高達每公升0.85毫克，顯足認定酒精確已影響被告之控
    制力，達到不能安全駕駛動力交通工具之程度。從而本件罪
    證明確，被告陳錦章犯行洵足認定，應依法論科。
三、核被告陳錦章所為，係犯刑法第185 條之3 之不能安全駕駛
    動力交通工具罪。爰審酌被告陳錦章前於93年、100 年間，
    已有2 度酒醉駕駛之公共危險案件（不構成累犯），再度犯
    下本案，顯然毫未反省悔悟；又被告自制力薄弱、溺於酒害
    ，非但缺乏尊重其他用路人生命、財產安全之觀念，且對國
    家法令之宣導視若無物，實嚴重危及道路交通安全與社會安
    定，犯罪結果影響顯鉅；惟念及被告犯後坦承犯行並兼衡被
    告經濟狀況及智識程度等一切情狀，量處如主文所示之刑，
    併諭知易科罰金之折算標準如主文所示。
據上論結，應依刑事訴訟法第273 條之1 第1 項、第299 條第1
項前段，刑法第185 條之3 、第41條第1 項前段，刑法施行法第
1 條之1 ，判決如主文。
本案經檢察官劉昀到庭執行職務。
中    華    民    國  100     年    9     月    15    日
                  刑事第一庭    法  官  涂裕洪
以上正本證明與原本無異。
如不服本判決應於收受判決後10日內向本院提出上訴書狀，並
應敘述具體理由；其未敘述上訴理由者，應於上訴期間屆滿後
20日內向本院補提理由書（均須按他造當事人之人數附繕本）
「切勿逕送上級法院」。
中    華    民    國  100     年    9     月    15    日
                                書記官  卓春成
附錄本判決論罪科刑法條：
刑法第185條之3
服用毒品、麻醉藥品、酒類或其他相類之物，不能安全駕駛動力
交通工具而駕駛者，處一年以下有期徒刑、拘役或科或併科十五
萬元以下罰金。